臺灣高等法院刑事判決　　　　　　　　100年度上易字第759號
上　訴　人
即　被　告　藍文祥
上列上訴人即被告因竊盜等案件，不服臺灣板橋地方法院100 年
度易字第312 號，中華民國100 年2 月25日第一審判決（起訴案
號：臺灣板橋地方法院檢察署100 年度偵字第1837號、偵緝字第
212 號），提起上訴，本院判決如下：
    主    文
上訴駁回。
    理    由
一、依刑事訴訟法第350 條、第361 條、第362 條、第367 條規
    定，不服地方法院之第一審判決而上訴者，須提出上訴書狀
    ，並應敘述具體理由，為上訴必備之程式；其所提出之書狀
    未敘述上訴理由，或僅曾以言詞陳述上訴理由者，均應於上
    訴期間屆滿後20日內補提理由書於第一審法院。第一審法院
    經形式審查，認逾期未補提上訴理由者，應定期間先命補正
    ；逾期未補正者，為上訴不合法律上之程式，應以裁定駁回
    。又雖已提出上訴理由，但所提非屬具體理由者，則由第二
    審法院以上訴不合法律上之程式，判決駁回之。而所謂具體
    理由，必係依據卷內資料或提出新事證，指摘或表明第一審
    判決有何採證認事、用法或量刑等足以影響判決本旨之不當
    或違法，而構成應予撤銷之具體事由，始足當之。若僅泛言
    指摘原判決認事用法不當或量刑過重、過輕，而未依上述意
    旨舉出具體事由；或形式上雖已指出具體事由，但該事實縱
    係屬實，亦顯然不足以認為原判決有何不當或違法者，皆難
    謂係具體理由，俾與第二審上訴制度旨在請求第二審法院撤
    銷、變更第一審不當或違法之判決，以實現個案救濟之立法
    目的相契合，並節制濫行上訴（最高法院100 年度台上字第
    208 號判決意旨參照）。亦即所謂具體上訴理由：（一）須
    指出原判決有不當或違法之處；（二）須依據卷內既有訴訟
    資料或提出新事實、新證據為具體指摘；（三）所指判決不
    當、違法情形須實際上存在；（四）所指判決不當、違法情
    形須足以構成撤銷原判決之理由。
二、上訴人即被告上訴意旨略以：被告自警詢筆錄以來，從未矢
    口否認任何犯行，甚或無端浪費司法資源，原審量處被告有
    期徒刑2年2月，刑期過重。再者，被告家中惟有年邁之雙親
    2 人，父親並無工作以維持生計，家境十分貧乏，雙親又罹
    重病，前景堪憂，被告每夜思念雙親，淚如雨下，央求法院
    體恤被告年邁雙親思念親兒之苦，賜被告早日返鄉孝奉雙親
    ，以盡為人子女應有之孝道，俾使全家能有再生之日。況被
    告已知鑄下大錯，追悔不已，也全力配合檢方調查行動，本
    案犯罪事實已臻明確，被告亦已坦承犯行，被告經此教訓後
    ，已知有所警儆，而無再犯之虞，請從輕量刑等語。
三、本院查：
（一）被告藍文祥前因違反毒品危害防制條例及搶奪、竊盜等案
      件，迭經本院以88年度上訴字第4336號判處有期徒刑7 年
      2 月確定，以及由臺灣板橋地方法院分別以89年度訴字第
      1137號判處10月、90年度簡字190號判處6月確定（嗣定應
      執行刑為有期徒刑8年2月），經入監服刑後，於民國96年
      1月24日假釋出監並交付保護管束，嗣於97年10月29 日因
      撤銷假釋，入監執行剩餘刑期，而於 98年9月15日縮刑期
      滿執行完畢。詎其仍不知悔改，分別為下列之犯行：
  １、99年7 月27日下午某時許，基於持有業經毒品危害防制條
      例公告列管屬第二級毒品甲基安非他命之犯意，在不詳地
      點，自某真實姓名年籍不詳之人處，取得淨重0.060 公克
      之甲基安非他命後，即未經許可持有上開毒品。嗣於同日
      晚間10時50分許，與其友人高凌志行經新北市○○區○路
      頭街155 號對面巷道時，因行跡可疑，附近巡邏員警遂上
      前欲對其等實施臨檢盤查，詎被告竟利用員警檢視其隨身
      攜帶皮包之際，趁隙從現場逃逸無蹤，經員警察看該只皮
      包之內裝物品後，除發現有其國民身分證、健保卡、郵局
      金融卡、車號CLW －132 號重型機車行照等外，赫然發覺
      裡面1 只塑膠袋內藏有上開毒品。
  ２、100 年1 月2 日上午7 時許，意圖為自己不法所有，基於
      竊盜之犯意，在新北市○○區○○路4 段266 號前，因見
      被害人李婉陵所有停放在該地點之車號N33 －131 號重型
      機車（內有安全帽1 頂），機車鑰匙仍插置於鑰匙孔內，
      便徒手竊得該輛機車，準備作為行竊之交通工具。
  ３、100 年1 月2 日上午7 時30分許，意圖為自己不法所有，
      基於竊盜之犯意，騎乘前述竊得之機車（以下均同），行
      經新北市○○區○○路4 段270 號前時，因見告訴人羅翠
      櫻懸掛在機車置物掛鉤上之1 只購物袋（內裝有手提袋1
      只、玉山銀行信用卡帳單1 張、人壽保險送金單1 張、小
      說3 本、花博1 日入場券5 張等財物），竟徒手予以竊取
      ，得手後旋即騎車離開現場。
  ４、100 年1 月2 日上午8 時15分許，被告騎車行經新北市○
      ○區○○路3 段139 巷35號時，意圖為自己不法所有，基
      於竊盜之犯意，趁無人注意之際，持其所有客觀上具危險
      性、可供兇器使用之螺絲起子1 支作為工具，破壞告訴人
      王世賢停放在上址、車號7A-0583 號之自用小客車駕駛座
      車窗玻璃後（毀損部分未據告訴），竊取告訴人王世賢置
      放在車內之ETC 主機1 臺（含遠通電收ETC 卡1 張）、珍
      珠項鍊1 條、數位電視螢幕1 臺、車充延長線1 條、測速
      器1 臺等物品，得手後迅速騎車離去。
  ５、100 年1 月2 日上午11時15分許，被告騎車途經新北市○
      ○區○○街59號前時，因見告訴人賴吉乾停放在此處之車
      號793-CT號營業小客車車窗未完全關閉，竟意圖為自己不
      法所有，基於竊盜之犯意，先利用間隙開啟車門後，再攜
      帶前開螺絲起子作為工具，入內竊得告訴人賴吉乾所有、
      置放在駕駛座之皮夾1 只、衛星導航等財物，適告訴人賴
      吉乾外出準備開車營業，見狀遂從右後座進入車內抓住被
      告左小腿，被告為圖掙脫逃逸，而以右腳踹向告訴人賴吉
      乾，導致其因此受有右手小指及手背擦傷破皮等傷勢（傷
      害部分未據告訴），復將竊得之皮夾、衛星導航等物品丟
      往後座後，急忙開門下車準備騎車逃離，惟仍遭告訴人賴
      吉乾從後追上制伏，並報警前來處理，而警方到場後除起
      獲該輛失竊機車、供犯罪使用之螺絲起子外，且另起出前
      述購物袋、手提袋、玉山銀行信用卡帳單、人壽保險送金
      單、小說、花博1 日入場券、ETC 主機（含遠通電收ETC
      卡）、珍珠項鍊、數位電視螢幕、車充延長線、測速器等
      贓物。
（二）原審以被告藍文祥之供述及原審審理時之自白、證人高凌
      志警詢時之證述、員警湯哲維製作之職務報告、被害人李
      婉陵、告訴人羅翠櫻、王世賢、賴吉乾警詢時之證述、新
      北市○○區○○路3 段139 巷35號附近路口監視器攝得畫
      面之翻拍照片、告訴人賴吉乾於新北市立醫院驗傷之診斷
      證明書、受傷部位照片、臺灣板橋地方法院檢察署公務電
      話紀錄表、新北市警察局三重分局搜索扣押筆錄、扣押物
      品目錄表、贓物認領保管單、車輛尋獲電腦輸入單起（查
      ）獲物品照片、交通部民用航空局航空醫務中心毒品鑑定
      書（航藥鑑字第0995 633號）暨扣案之第二級毒品甲基安
      非他命1 包（淨重0 ．06公克、經取樣0 ．0002公克檢驗
      用罄，驗餘淨重0 ．0598公克）、螺絲起子1 支等證據方
      法，認被告犯毒品危害防制條例第11條第2 項之持有第二
      級毒品罪、刑法第320 條第1 項之竊盜罪（共2 罪）、第
      321 條第1 項第3 款之攜帶兇器竊盜（共2 罪），事證明
      確。審酌被告漠視法令禁制而非法持有毒品，有活絡毒品
      違法交易巿場之潛在危險性，對於社會秩序及國民健康造
      成重大危害，嗣遇警臨檢盤查，竟趁隙逃逸，徒增警檢追
      查人犯之困擾，又其正值壯年，卻不思循正當途徑賺取錢
      財，反而先竊取他人所有之機車作為代步工具，再沿途尋
      找下手行竊之目標，除造成被害人財產之損失外，更嚴重
      危害社會治安，兼衡其犯罪動機、目的、方法、非法持有
      毒品之數量、所竊財物之價值以及犯罪後尚知坦承犯行、
      態度非劣等一切情狀，並說明扣案之甲基安非他命1 包（
      驗餘淨重0.0598公克）係查獲之第二級毒品，上開毒品之
      包裝袋與該毒品難以完全析離，故不問屬於犯人與否，應
      依毒品危害防制條例第18條第1 項前段規定沒收銷燬之，
      至於扣案之螺絲起字1 支，雖係被告持以行竊所用之物，
      惟為被告否認屬其所有，復查無其他證據足認確係被告所
      有之物，故不予宣告沒收等情，分別就持有第二級毒品部
      分，累犯，量處有期徒刑3 月，扣案之第二級毒品甲基安
      非他命壹包（驗餘淨重0. 0 598公克）沒收銷燬之；就竊
      盜部分（竊取被害人李婉陵部分），累犯，量處有期徒刑
      5 月；就竊盜部分（竊取告訴人羅翠櫻部分），累犯，量
      處有期徒刑3 月；就攜帶兇器竊盜部分（竊取告訴人王世
      賢部分），累犯，量處有期徒刑10月；就攜帶兇器竊盜部
      分（竊取告訴人賴吉乾部分），累犯，量處有期徒刑10月
      ；應執行有期徒刑2 年2 月，併宣告扣案之第二級毒品甲
      基安非他命壹包（驗餘淨重0.0598公克）沒收銷燬之。經
      核其認事用法均無違誤，量刑亦無失當之處。
（三）被告固以「自警詢筆錄以來，從未矢口否認任何犯行，甚
      或無端浪費司法資源，況被告已知鑄下大錯，追悔不已，
      也全力配合檢方調查行動，本案犯罪事實已臻明確，被告
      亦已坦承犯行，且被告經此教訓後已知有所警儆，而無再
      犯之虞，原審量處被告有期徒刑2 年2 月，刑期過重，請
      從輕量刑」為由提起上訴；惟查，被告前開上訴主張，經
      核均未依據卷內既有訴訟資料或提出新事實、新證據為具
      體指摘；此外，被告復上訴主張「家中惟有年邁之雙親2
      人，父親並無工作以維持生計，家境十分貧乏，雙親又罹
      重病，前景堪憂，被告每夜思念雙親，淚如雨下，央求法
      院體恤被告年邁雙親思念親兒之苦，賜被告早日返鄉孝奉
      雙親，以盡為人子女應有之孝道，俾使全家能有再生之日
      」云云，經核亦係以其個人家庭事由，請求減輕其刑，而
      非以原審判決有何違法、不當之處，請求撤銷改判。是以
      ，被告前開上訴意旨，顯未具體指述原審判決有何不當或
      違法之處，亦未依據卷內既有訴訟資料或提出新事實、新
      證據為具體指摘，原審判決經核亦無不當、違法之情形，
      揆諸前揭規定說明，被告前開上訴難認有具體理由。
（四）綜上，被告之上訴不合法律上程式，爰不經言詞辯論程序
      ，逕予駁回。
四、據上論斷，應依刑事訴訟法第367條前段、第372條，判決如
    主文。
中    華    民    國   100    年    4     月    19    日
                  刑事第九庭  審判長法  官  陳貽男
                                    法  官  蔡聰明
                                    法  官  蔡守訓
以上正本證明與原本無異。
不得上訴。
                                    書記官  許俊鴻
中    華    民    國   100    年    4     月    20    日